臺灣雲林地方法院刑事判決
 110年度交易字第253號
公  訴  人  臺灣雲林地方檢察署檢察官
被      告  蕭乃毓


上列被告因公共危險案件，經檢察官提起公訴（110年度偵字第3
434號），被告於準備程序就被訴事實為有罪之陳述，經告知簡
式審判程序意旨，並聽取公訴人及被告之意見後，本院裁定行簡
式審判程序，判決如下：
    主  文
蕭乃毓駕駛動力交通工具而吐氣所含酒精濃度達每公升零點二五
毫克以上，累犯，處有期徒刑陸月，如易科罰金，以新臺幣貳仟
元折算壹日，併科罰金新臺幣肆萬元，如易服勞役，以新臺幣壹
仟元折算壹日。
    事  實
一、蕭乃毓有酒駕前科，仍不知悔改，於民國110年4月29日21時
    30分許至22時30分許，在雲林縣斗南鎮光興路某友人住處飲
    用啤酒若干後，致其吐氣酒精濃度已達每公升0.25毫克以上
    ，仍基於不能安全駕駛動力交通工具而駕駛之犯意，於翌（
    30）日1時18分許，駕駛車牌號碼0000-00號自用小客車自上
    開飲酒處返家而行駛於道路。嗣於110年4月30日1時25分許
    ，蕭乃毓駕駛上開車輛行經雲林縣斗南鎮文昌路與順安街交
    岔路口，因闖紅燈為警攔查，發現其渾身酒氣，乃於同日1
    時37分許，對其進行酒測，測得其吐氣所含酒精濃度達每公
    升0.33毫克，而悉上情。
二、案經雲林縣警察局斗南分局報告臺灣雲林地方檢察署檢察官
    偵查起訴。
    理  由
一、被告蕭乃毓所犯刑法第185條之3第1項之公共危險罪，屬於
    刑事訴訟法第376條第1項第1款所列之罪之案件，依同法第2
    84條之1規定，得由法官1人獨任審判；又被告於準備程序中
    ，就上開犯罪事實為有罪之陳述，且其所犯係死刑、無期徒
    刑、最輕本刑為3年以上有期徒刑以外之罪，經告知簡式審
    判程序之旨，並聽取檢察官及被告之意見後，本院依刑事訴
    訟法第273條之1第1項規定，當庭宣示裁定進行簡式審判程
    序，是本案之證據調查，依刑事訴訟法第273條之2規定，不
    受同法第159條第1項、第161條之2、第161條之3、第163條
    之1及第164條至第170條規定之限制，合先敘明。
二、上開犯罪事實，業據被告於警詢、偵查中、本院準備程序及
    審理時坦承不諱，並有下列證據資料可以佐證：
  ㈠雲林縣警察局斗南分局斗南派出所道路交通事故當事人酒精
    測定紀錄表（偵卷第11頁）。
  ㈡雲林縣警察局舉發違反道路交通管理事件通知單（違規事實
    ：紅燈直行、酒後駕車、汽車駕照經註銷仍駕駛自小客）（
    偵卷第9至10頁）。
  ㈢財團法人工業技術研究院呼氣酒精測試器檢定合格證書（偵
    卷第12頁）。
  ㈣雲林縣警察局取締「酒後駕車」公共危險案件檢測及觀察紀
    錄表（偵卷第13頁）。
  ㈤車牌號碼0000-00自用小客車車輛詳細資料報表、證號查詢汽
    車駕駛人資料（偵卷第16、17頁）。
三、綜上，足認被告之自白與事實相符，可以採信。本件事證已
    臻明確，被告上開犯行已可認定，應依法論科。
四、論罪科刑：
  ㈠核被告所為，係犯刑法第185條之3第1項第1款之駕駛動力交
    通工具而吐氣所含酒精濃度達每公升0.25毫克以上罪。
  ㈡被告前因①不能安全駕駛案件，經本院以104年度六交簡字第3
    87號判處有期徒刑3月確定；②不能安全駕駛案件，經本院以
    104年度六交簡字第453號判處有期徒刑2月確定，並與上開①
    所示案件，經裁定應執行有期徒刑4月確定，於105年5月3日
    易科罰金執行完畢；③不能安全駕駛案件，經本院以108年六
    簡字第184號判處有期徒刑6月確定，於108年10月3日易科罰
    金執行完畢等情，有臺灣高等法院被告前案紀錄表在卷可稽
    ，其於有期徒刑執行完畢後5年內故意再犯本件有期徒刑以
    上之罪，為累犯，應依刑法第47條第1項規定，加重最高本
    刑。至於最低本刑部分，本院考量被告前案為酒駕之公共危
    險罪，與本案罪質相同，被告竟再犯同一之罪，顯見其具有
    特別惡性及對刑罰反應力薄弱之情形，核無大法官釋字第77
    5號解釋所謂罪刑不相當之情形，自仍應依上開規定，加重
    其最低本刑。
  ㈢爰審酌被告有前揭構成累犯之前科紀錄，更當知悉酒精成分
    對人之意識、控制能力具有不良影響，且超量飲酒將導致對
    周遭事務之辨識及反應能力降低，對往來之公眾及駕駛人自
    身皆具有高度之危險性；又酒後不開車已經政府傳媒廣為宣
    導，刑法第185條之3規定亦迭經修正加重，立法者顯然有意
    以重罰嚇阻酒駕歪風，被告竟仍漠視自身安危，枉顧公眾用
    路人之安全，再度為本件酒後駕車行駛於道路之犯行，法治
    觀念薄弱，實在很不可取；衡以其為警攔檢後，所測得吐氣
    酒精濃度達每公升0.33毫克，已對道路交通安全產生一定危
    害；惟念及其犯後始終坦承犯行，表示自己知道要檢討，具
    有悔意，犯後態度尚佳，且所為幸未造成他人傷亡，暨被告
    自陳之前在設計監造公司上班，工作壓力大，又需要喝酒應
    酬，就藉由飲酒抒壓而有酒癮，後來有到診所進行酒癮治療
    4年，案發時剛換工作與朋友一起飲酒，經朋友起鬨，沒有
    注意到要搭計程車回家，而為本案犯行之犯罪動機，目前在
    營造公司工作擔任品管工程師，月薪新台幣35,000元之經濟
    狀況，被告非常需要這份工作，也很珍惜，未婚，家中有父
    母、2個弟弟之家庭狀況，為高職建築科畢業之教育程度，
    併斟酌檢察官之求刑、被告對量刑之意見等一切情狀，量處
    如主文所示之刑，並諭知易科罰金（併考量上情，認有必要
    調高被告易科罰金之折算標準，促使被告能夠心存警惕，避
    免再犯酒後駕車之犯行，而從重諭知易科罰金以2千元折算1
    日）及易服勞役之折算標準，期許被告能改過遷善，切勿再
    犯。
五、依刑事訴訟法第273條之1第1項、第299條第1項前段，刑法
    第185條之3第1項第1款、第47條第1項、第41條第1項前段、
    第42條第3項，刑法施行法第1條之1第1項，判決如主文。
本案經檢察官王聖豪提起公訴，檢察官蕭仕庸到庭執行職務。
中　　華　　民　　國　　110 　年　　9 　　月　　13　　日
                  刑事第五庭    法  官  陳雅琪
以上正本證明與原本無異。　　　　　　　　　
如不服本判決應於收受判決後20日內向本院提出上訴書狀，並應
敘述具體理由；其未敘述上訴理由者，應於上訴期間屆滿後20日
內向本院補提理由書（均須按他造當事人之人數附繕本）。「切
勿逕送上級法院」。
                                書記官  林家莉
中　　華　　民　　國　　110 　年　　9 　　月　　13　　日

附錄本案論罪科刑法條全文
中華民國刑法第185條之3
駕駛動力交通工具而有下列情形之一者，處2年以下有期徒刑，
得併科20萬元以下罰金：
一、吐氣所含酒精濃度達每公升零點二五毫克或血液中酒精濃度
    達百分之零點零五以上。
二、有前款以外之其他情事足認服用酒類或其他相類之物，致不
    能安全駕駛。
三、服用毒品、麻醉藥品或其他相類之物，致不能安全駕駛。
因而致人於死者，處3年以上10年以下有期徒刑；致重傷者，處1
年以上7年以下有期徒刑。
曾犯本條或陸海空軍刑法第54條之罪，經有罪判決確定或經緩起
訴處分確定，於五年內再犯第1項之罪因而致人於死者，處無期
徒刑或5年以上有期徒刑；致重傷者，處3年以上10年以下有期徒
刑。